臺灣臺中地方法院民事裁定　九十一年度勞小上字第二號
　　上　訴　人　金凱鋒國際企業股份有限公司
　　法定代理人　張貴珠
　　被上訴人　　甲○○
右當事人間請求給付工資事件，上訴人對中華民國九十一年二月二十日本院臺中簡易
庭九十年度中勞小字第二九號第一審判決，提起上訴，本院裁定如左：
    主      文
上訴駁回。
第二審訴訟費用新台幣陸佰參拾參元由上訴人負擔。
    理      由
一、按對於小額程序之第一審裁判之上訴或抗告，非以其違背法令為理由，不得為之
    ；又上訴狀內應記載上訴理由，表明(一)原判決所違背之法令及其具體內容，(二)依
    訴訟資料可認為原判決有違背法令之具體事實，民事訴訟法第四百三十六條之二
    十四第二項、第四百三十六條之二十五分別定有明文。又所謂判決有違背法令，
    乃指判決不適用法規或適用不當，亦為同法第四百六十八條所明定，此亦為小額
    事件之上訴程序所準用（民事訴訟法第四百三十六條之三十二第二項參照）。而
    以判決有不適用法規或適用不當為上訴理由時，其上訴狀或理由書應有具體之指
    摘，並揭示該法規之條項或內容，若係成文法以外之法則，應揭示該法則之旨趣
    ，倘為司法院解釋或最高法院之判例，則應揭示該判解之字號或其內容，如依民
    事訴訟法第四百六十九條所列第一款至第五款理由提起上訴時（第六款未準用，
    參照民事訴訟法第四百三十六條之三十二第二項規定），其上訴狀或理由書應揭
    示合於該條款之事實，上訴理由狀如未依此項方法表明者，即難認為已對原判決
    之違背法令有具體之揭示，其上訴自難認為合法，最高法院著有七十一年台上字
    第三一四號判例可資參照。
二、上訴人對第一審判決提起上訴，依其上訴狀所載理由略以：被上訴人與上訴人為
    經銷合作關係，屬獨立經銷單位，其銷售過程上訴人並未介入，被上訴人與其組
    織於九十年九月一日，離開上訴人並帶走所有經銷合約資料；被上訴人離開上訴
    人時，已發生二件消費糾紛，且其中一件訴外人曾文郁對被上訴人及上訴人之法
    定代理人張貴珠、協理郭源勳提詐欺告訴（台灣台中地方法院九十年度偵字第一
    七一００號）致使上訴人商譽受損，並支出律師費用伍萬元，故上訴人預扣其佣
    金及責任保證金，作為糾紛處理之用；原判決未調閱前述刑事偵查卷宗或傳訊相
    關證人，以究明被上訴人應賠償上訴人之義務，亦未裁定停止訴訟，俟刑事訴訟
    終結後再為判決，竟以上訴人未舉證不當招募情事而駁回上訴人之抗辯，顯有未
    洽云云。按訴訟中有犯罪嫌疑涉其裁判者，法院得在刑事訴訟終結前以裁定停止
    訴訟，民事訴訟法第一百八十三條固定有明文，惟此規定係賦予法院自由裁量權
    ，於法院認刑事案件中所認定之犯罪事實，有牽涉民事事件事實之認定時，為免
    裁判之岐異，得裁定停止民事事件之本案訴訟，惟法院如認不待該刑事案件之認
    定亦可得心證而為判決，自非必為裁定停止訴訟。是本件原審依所調查之證據認
    已以足判斷兩造之權義而為判決，其未停止訴訟，顯無違背法令之處，經核上訴
    人之上訴意旨僅係就原審判決之證據取捨、認定事實之職權行使，指摘其為不當
    ，並未表明原判決所違背之法令及具體內容，亦未指出依訴訟資料可認為原判決
    有違背法令之具體事實，揆諸前揭說明，其上訴自難認為合法，應予以駁回。
三、據上論結，本件上訴為不合法，依民事訴訟法第四百三十六條之三十二第一項、
    第二項、第四百四十四條第一項、第四百三十六條之十九、第九十五條、第七十
    八條，裁定如主文。
中　　　華　　　民　　　國　　九十一　　年　　　五　　　月　　二十二　　日
                                    臺灣臺中地方法院民事第三庭
　　　　　　　　　　　　　　　　　　　　審判長法官　張　瑞　蘭
　　　　　　　　　　　　　　　　　　　　法　　　官　張　國　華
　　　　　　　　　　　　　　　　　　　　法　　　官　王　金　洲
右為正本係照原本作成。
本裁定不得抗告。
中　　　華　　　民　　　國　　九十一　　年　　　五　　　月　　二十二　　日
　　　　　　　　　　　　　　　　　　　　法院書記官
